【裁判字號】    99,消債更,254
【裁判日期】    991111
【裁判案由】    更生事件
【裁判全文】
臺灣板橋地方法院民事裁定           99年度消債更字第254號
聲  請  人  甲○○
上列當事人因消費者債務清理事件聲請更生及保全程序，本院裁
定如下：
    主  文
聲請人甲○○自中華民國九十九年十一月十一日下午四時起開始
更生程序。
本件得由司法事務官進行更生程序。
    理  由
一、按債務人不能清償債務或有不能清償之虞者，得依本條例所
    定更生或清算程序，清理其債務；法院開始更生或清算程序
    之裁定，應載明其年、月、日、時，並即時發生效力；法院
    裁定開始更生或清算程序後，得命司法事務官進行更生或清
    算程序，消費者債務清理條例第3 條、第45條第1 項定有明
    文。次按依消費者債務清理條例第3 條規定債務人不能清償
    或有不能清償之虞，即得聲請更生，並未以履行金融機關之
    協商條件有困難為要件，況債務人是否同意協商條件，乃債
    務人之自由，且此時債務人聲請更生仍有其利益，即進入更
    生後，債務人縱依金融機構所提之每月清償金額提更生方案
    ，依據該條例第53條第2 項第3 款之規定，債務人於6 年或
    8 年後即可債務消滅，毋庸清償至12年6 月，應讓債務人有
    早日解脫債務之機會，立法意旨甚明（臺灣高等法院暨所屬
    法院97年法律座談會民事類提案第46號民國97年11月12日決
    議參照）。
二、本件聲請意旨略以：聲請人目前債務總金額為新臺幣（下同
    ）3,925,789 元，而其任職於佳村企業有限公司，每月薪資
    所得為45,000元，然因債權人臺北富邦商業銀行股份有限公
    司、元誠國際資產管理股份有限公司、富邦資產管理股份有
    限公司之債權未列入協商，則聲請人於扣除生活支出後，尚
    不足以支應協商金額。又消費者債務清理條例施行後，聲請
    人前曾提出債權人清冊，以書面向最大債權金融機構遠東國
    際商業銀行股份有限公司（以下簡稱：遠東銀行）請求共同
    協商債務清償方案，惟遠東銀行以「未能接受足以負擔之還
    款方案」為由，開立前置協商不成立通知書，雙方因而協商
    不成立，而其既經協商不成立，且無擔保或無優先權之債務
    總額未逾1,200 萬元，復未經法院裁定開始清算程序或宣告
    破產，爰依法聲請更生程序等語。
三、經查，聲請人之主張，業據其提出財產及收入狀況說明書、
    債權人清冊、戶籍謄本、財政部臺北市國稅局財產歸屬資料
    清單及96年度、97年度綜合所得稅各類所得資料清單、財團
    法人金融聯合徵信中心當事人綜合信用報告、前置協商不成
    立通知書、存摺、薪資表、基本生活計畫性開銷明細表等件
    附卷可稽（見臺灣臺北地方法院99年度消債更字第93號卷第
    9 頁至第33頁、本院卷第16頁至第23頁），堪信聲請人主張
    為真實。而債務人前與最大債權金融機構，為清償債務而進
    行進入法院前之債務協商程序，惟雙方協商不能成立，據其
    前置協商不成立通知書乙紙存卷可稽（見本卷第33頁），揆
    諸首開說明，自應核准債務人進入更生程序。另本件債務人
    無擔保或無優先權債務金額為3,925,789元，未逾不得聲請
    更生之1,200萬元限制，且未經法院裁定開始清算程序或宣
    告破產，本件又查無債務人有消費者債務清理條例第6條第3
    項、第8條或第46條各款所定駁回更生聲請之事由存在，則
    債務人聲請更生於法並無不合，應屬有據，爰裁定如主文。
四、另本件更生聲請既經准許，已無為保全處分之必要，是聲請
    人所為保全處分之聲請即不予審究。至於聲請人應於更生程
    序開始後，由債權人會議可決或由法院裁定認可其更生方案
    後方能實行，倘未能經債權會議可決或經法院裁定認可，則
    依消費者債務清理條例第61條規定，應續行清算程序，故本
    件聲請人仍應提出足以為債權人接受或經法院認為公允之更
    生方案以供採擇，附此敘明。
中    華    民    國    99    年    11    月    11    日
                  民事第三庭    法  官  邱靜琪
上為正本係照原本作成
本件不得抗告
本裁定已於99年11月11日下午4時公告
中    華    民    國    99    年    11    月    11    日
                                書記官  鄭美莉

司法院資訊處製作；財團法人民間司法改革基金會備份。
